臺灣花蓮地方法院刑事裁定
111年度聲字第393號
聲  請  人  臺灣花蓮地方檢察署檢察官
受  刑  人  梁小龍




上列聲請人因受刑人數罪併罰有二裁判以上，聲請定其應執行刑
（111年度執聲字第295號），本院裁定如下：
    主  文
梁小龍所犯如附表所示各罪所處之刑，應執行有期徒刑壹年陸月
。
    理  由
一、聲請意旨略以：受刑人梁小龍因如附表所示案件，先後經判
    決確定如附表所示，應依刑法第53條及第51條第5款，定其
    應執行之刑，爰依刑事訴訟法第477條第1項聲請裁定等語。
二、按裁判確定前犯數罪者，併合處罰之。但有下列情形之一者
    ，不在此限：一、得易科罰金之罪與不得易科罰金之罪。二
    、得易科罰金之罪與不得易服社會勞動之罪。三、得易服社
    會勞動之罪與不得易科罰金之罪。四、得易服社會勞動之罪
    與不得易服社會勞動之罪。前項但書情形，受刑人請求檢察
    官聲請定應執行刑者，依第51條規定定之；數罪併罰，分別
    宣告其罪之刑，若宣告多數有期徒刑者，於各刑中之最長期
    以上，各刑合併之刑期以下，定其刑期。但不得逾30年，刑
    法第50條、第51條第5款分別定有明文。又數罪併罰，有二
    裁判以上者，依第51條之規定，定其應執行之刑，同法第53
    條亦有明定。次按刑事訴訟法第370條第2項、第3項，已針
    對第二審上訴案件之定應執行之刑，明定有不利益變更禁止
    原則之適用；而分屬不同案件之數罪併罰有應更定執行刑之
    情形，倘數罪之刑，曾經定其執行刑，再與其他裁判宣告之
    刑定其執行刑時，在法理上亦應同受此原則之拘束。是以，
    另定之執行刑，其裁量所定之刑期，不得較重於前定之執行
    刑加計後裁判宣告之刑之總和。又法院於裁量另定應執行之
    刑時，祇須在不逸脫上開範圍內為衡酌，而無全然喪失權衡
    意義或其裁量行使顯然有違比例原則之裁量權濫用之例外情
    形，並不悖於定應執行刑之恤刑目的者，即無違裁量權之內
    部性界限（最高法院111年度台抗字第56號裁定意旨參照）
    。
三、經查：
  ㈠受刑人因竊盜案件，前經本院判處如附表所示之刑而確定在
    案，且附表編號1至3部分業經定應執行刑確定等情，有本院
    110年度原易字第153號判決書及臺灣高等法院被告前案紀錄
    表在卷足參。受刑人附表編號4部分所示得易科罰金之罪及
    其餘不得易科罰金之罪，固屬刑法第50條第1項但書所示不
    得併合處罰之情形，然此部分經受刑人同意定刑，有臺灣花
    蓮地方檢察署刑事執行意見狀附卷為佐。以故，聲請人依刑
    事訴訟法第477條第1項規定，以本院為犯罪事實最後判決之
    法院，聲請就如附表所示各罪所處之刑定應執行之刑，其聲
    請經核尚無不合，應予准許。
  ㈡爰審酌受刑人如附表所示各罪，均係侵害財產法益之竊盜犯
    罪，犯罪型態、犯罪手段、罪質、法益類型大致相同，又受
    刑人犯行乃在110年7月18日至同年8月7日間所為，觀之受刑
    人所犯各罪，行為時間有相當之密接性，此部分可見受刑人
    各罪所顯示之人格面，並無明顯差異，是該部分罪責非難，
    應考量其非難重複之部分，允宜降低其重複部分之評價，以
    免與罪刑相當原則有悖；併衡量受刑人各次犯罪行為之不法
    與罪責程度及刑罰加重之邊際效用遞減情形，暨附表編號1
    至3部分先前執行刑之所形成之裁量界限拘束，依比例原則
    、平等原則、罪刑相當原則加以權衡，定其應執行刑如主文
    所示。
　㈢又本件定執行刑牽涉案件情節單純，定應執行刑刑罰裁量範
    圍相對有限，衡量訴訟經濟及受刑人之程序利益保障，顯無
    必要再命受刑人以言詞、書面或其他適當方式陳述意見，附
    此敘明。　
四、末查，受刑人固於上開執行意見狀指摘本案所據以定執行刑
    之各罪，其判決書僅寄送其戶籍地，卻未寄送受刑人所留下
    之地址，剝奪受刑人之上訴權，因認送達不合法云云。然受
    刑人就此一情形，曾向本院就檢察官指揮執行如附表所示案
    件而聲明異議，經本院認如附表所示之判決，業經合法送達
    限制居住地址（即被告戶籍地）及被告居所地，復經核閱該
    案卷宗查無受刑人所陳報之地址，執行指揮並無違法或不當
    ，是受刑人之聲明異議為無理由，於111年7年29日以111年
    度聲字第357號裁定以駁回其聲明異議等情，有該裁定書在
    卷足佐，尚無礙於本案定執行刑之適法性，末此敘明。
五、依刑事訴訟法第477條第1項，裁定如主文。
中　　華　　民　　國　　111 　年　　8 　　月　　10　　日
　　　　　　　　　刑事第三庭  法　官　林育賢
上列正本證明與原本無異。
如對本裁定不服，應於送達後5日內，向本院提出抗告狀（應抄
附繕本）。
因疫情而遲誤不變期間，得向法院聲請回復原狀。
中　　華　　民　　國　　111 　年　　8 　　月　　11　　日

                              書記官  鄭慧婷

附表：
編號 罪名 宣告刑 犯罪時間 偵查機關 年度案號 最後事實審及確定判決    備註      法院 案號 判決日期 確定日期  1 攜帶兇器竊盜罪 有期徒刑8月 110年7月20日 臺灣花蓮地方檢察署110年度偵字第3700號等 臺灣花蓮地方法院  110年度原易字第153號 110年12月29日  111年2月14日  ⑴編號4部分為得易科罰金之罪。 ⑵編號1至3部分，經本院定應執行有期徒刑1年5月確定。 2 結夥三人以上、攜帶兇器踰越牆垣竊盜罪 有期徒刑8月 110年7月22日       3 結夥三人以上、攜帶兇器竊盜罪 有期徒刑9月 110年8月7日       4 竊盜未遂罪 有期徒刑4月 110年7月18日